最　高　行　政　法　院　裁　定
　　　　　　　　　　　　　　　　　　 96年度裁字第00027號
上　訴　人　大佳玻璃纖維企業有限公司
代　表　人　甲○○
被 上訴 人　財政部臺灣省北區國稅局
代　表　人　乙○○
上列當事人間因營利事業所得稅事件，上訴人對於中華民國94年
6月29日臺北高等行政法院93年度訴字第2810號判決，提起上訴
，本院裁定如下：
　　主  文
上訴駁回。
上訴審訴訟費用由上訴人負擔。
　　理  由
一、按對於高等行政法院判決之上訴，非以其違背法令為理由，
    不得為之，行政訴訟法第242條定有明文。同法第243條第1
    項規定，判決不適用法規或適用不當者，為違背法令；而判
    決有第243條第2項所列各款情形之一者，其判決當然違背法
    令。又提起上訴，應以上訴狀表明上訴理由並應添具關於上
    訴理由之必要證據，復為同法第244條第1項第4款及第2項所
    明定。準此，當事人提起上訴，如以原審判決有行政訴訟法
    第243條第1項不適用法規或適用法規不當為理由時，其上訴
    狀或理由書應有具體之指摘，並揭示該法規之條項或其內容
    ；如以原審判決有第243條第2項所列各款情形之當然違背法
    令為理由時，其上訴狀應揭示合於該款之事實。上訴狀或理
    由書如未依此項方法表明，或其所表明者，顯與上開法條規
    定之情形不相合時，即難認為已對高等行政法院判決之違背
    法令有具體之指摘，其上訴自難認為合法。
二、上訴人民國（下同）87、88年度綜合所得稅結算申報，經被
    上訴人所屬臺北縣分局依書面審查，核定上訴人之全年所得
    額各為新臺幣（下同）1,790,842元、1,125,799元。嗣被上
    訴人接獲檢舉，查得上訴人虛報吳家恩87年度薪資299,000
    元、88年度薪資229,500元，乃重行核定上訴人87、88年全
    年所得額應各為2,084,907元、1,348,716元，被上訴人除各
    補徵上開年度所得稅額各73,516元、55,730元外，並按其所
    漏稅額處1倍罰鍰各73,500元、55,700元（計至百元止），
    另就上訴人以不實憑證列報88年度薪資費用，依稅捐稽徵法
    第44條規定裁處罰鍰329元，上訴人不服，申請復查，均未
    獲變更，提起訴願，經訴願決定將原處分（復查決定）關於
    違反稅捐稽徵法部分撤銷，命被上訴人另為處分，並駁回其
    餘訴願。上訴人就補徵稅額及漏稅罰部分仍不服，遂提起本
    件訴訟。
三、原審斟酌全辯論意旨及調查證據結果，以：上訴人87、88年
    度營利事業所得稅結算申報，因遭檢舉虛報吳家恩87年度薪
    資299,000元、88年度薪資229,500元，經被上訴人通知上訴
    人提示帳簿文據、薪工資印領清冊或給付薪資之銀行轉帳清
    單、員工簽收收據等資料查核結果，上訴人所提示之帳證資
    料並無吳家恩之薪工資印領清冊，且所提供吳家恩身分證影
    本與查得資料之吳家恩照片、出生年月日等年籍資料均不相
    符，又吳家恩於被上訴人調查時，亦陳稱從未任職於上訴人
    公司或領取薪資等情，即上訴人之代表人亦自承在其公司上
    班之吳家恩與查得資料之吳家恩並非屬同一人，足證吳家恩
    於87、88年度確未在上訴人公司任職並領取薪資，上訴人列
    報其支付吳家恩前開薪資費用，自屬虛偽，被上訴人核定否
    准認列，揆諸首揭規定，並無不合。至上訴人雖主張其確有
    僱用自稱「吳家恩」者，而給付前開薪資，確不知其係變造
    冒用他人身分證云云，並提出身分證、考勤卡及帳簿資料為
    憑，惟依前所述，上訴人既非僱用吳家恩本人並支付其薪資
    ，依法即不得列報吳家恩之薪資費用，核與上訴人實際有無
    該筆費用之支出無涉；況上訴人僱用所謂自稱「吳家恩」者
    長達二年期間，疏未查核其身分資料，且該名自稱「吳家恩
    」者聲稱其家境富裕，無須參加全民健康保險、勞工保險，
    卻願以月薪不及20,000元受僱於上訴人之工廠工作，顯與常
    情有違，已足啟疑竇，上訴人竟因貪圖一時之利，即未依法
    為其申報參加前開保險，致未能發現其有變造冒用他人身分
    證情事，上訴人縱無故意，亦難謂無重大過失，上訴人執稱
    其無從得知有冒名及變造身分證情事，不應補稅及裁罰云云
    ，核不足採，因而駁回上訴人之訴。
四、上訴意旨略謂：按上訴人提示之員工薪資所得明細表，可知
    吳家恩係於87年3月24日入廠，88年5月12日離職，又於88年
    6月14日再入廠，至88年8月5日離職，故吳家恩受僱於上訴
    人之期間僅15個月又10日，並非原審法院所稱之2年；而其
    月薪亦為32,000元至35,500元，並非原審法院所稱之不及20
    ,000元。次查，吳家恩與被上訴人所查得之吳家恩，除照片
    不符外，其他出生年月日及年籍資料均相符。又上訴人之代
    表人並未承稱在其公司上班之吳家恩與查得資料之吳家恩並
    非屬同一人。而係依據所看照片不屬同一人。此二人關係如
    何，又為何有身分證，何人冒用均不得而知。且吳家恩離職
    後，曾在鶯歌地區從事瓦斯搬運工作，現已不知去向。再者
    ，上訴人確有支付於該公司任職之吳家恩薪資，並已將吳家
    恩在職期間所有員工身分證上所載明之住所，列表提供原審
    法院。末查，上訴人原提供之帳簿文據，薪資清冊等，於90
    年3月前，所有員工均無蓋章或簽名以請領薪資，並非僅吳
    家恩一人，故不得以此認定上訴人虛報等語。
五、本件上訴人對於臺北高等行政法院判決提起上訴，核其前揭
    上訴理由所指，無非以上訴人個人主觀見解，指摘原判決認
    定事實取捨證據諸多違誤，揆諸首開規定與說明，難認為對
    高等行政法院判決之如何違背法令已有具體之指摘，其上訴
    為不合法，應予駁回。
六、依行政訴訟法第249條第1項前段、第104條、民事訴訟法第
    95條、第78條，裁定如主文。
中　　華　　民　　國　　96　　年　　1　　 月　　11　　日
                  第五庭審判長法  官　鍾　耀　光
                              法  官  黃  本  仁
                              法  官  姜　仁　脩
                              法  官　王　德　麟
                              法  官　黃　清　光
以  上  正  本  證  明  與  原  本  無  異
中　　華　　民　　國　　96　　年　　1　　 月　　12　　日
　　　　　　　　　　　　　　　書記官　王　史　民
